臺灣高等法院臺中分院刑事裁定　
110年度聲字第2040號
聲  請  人  臺灣高等檢察署臺中檢察分署檢察官     
受  刑  人  詹文平


上列聲請人因受刑人數罪併罰有二裁判以上，聲請定其應執行之
刑（聲請案號：110年度執聲字第937號），本院裁定如下：
    主  文
詹文平犯如附表所示各罪所處之刑，應執行有期徒刑壹年肆月，
如易科罰金，以銀元參佰元即新臺幣玖佰元折算壹日。
    理  由
一、聲請意旨略以：受刑人詹文平（下稱受刑人）因犯如附表所
    示各罪，先後經法院判決確定，爰依法聲請裁定應執行刑並
    諭知易科罰金之折算標準等語。
二、按刑法第2條第1項規定，行為後法律有變更者，適用行為時
    之法律；但行為後之法律有利於行為人者，適用最有利於行
    為人之法律。依刑法第51條定應執行刑時，裁判確定前犯數
    罪，其中一罪在新法施行前者，亦同【即亦應為新舊法比較
    】（最高法院民國95年5月23日第8次刑事庭會議決議參照）
    。本件受刑人就附表編號1所示之罪之行為時間係94年11月2
    8日，受刑人行為後，刑法第51條、第41條，於94年2月2日
    修正公布，並於95年7月1日公布施行。依刑法第2條第1項規
    定比較應適用之法律如下：
  ㈠刑法第51條第5款修正前係規定「宣告多數有期徒刑者，於各
    刑中之最長期以上，各刑合併之刑期以下，定其刑期。但不
    得逾20年」，修正後則規定為「宣告多數有期徒刑者，於各
    刑中之最長期以上，各刑合併之刑期以下，定其刑期。但不
    得逾30年」。經比較新舊法結果，以修正前規定應執行刑之
    上限為20年，較有利於受刑人，自應適用修正前刑法第51條
    第5款，定其應執行之刑。
  ㈡刑法第41條第1項前段：修正前係規定「犯最重本刑為5年以
    下有期徒刑以下之刑之罪，而受6個月以下有期徒刑或拘役
    之宣告，因身體、教育、職業、家庭之關係或其他正當事由
    ，執行顯有困難者，得以1元以上3元以下折算1日，易科罰
    金」，適用廢止前罰金罰鍰提高標準條例第2條前段規定「
    就其原定數額提高為100倍折算1日」之結果，應「以銀元1
    百元以上3百元以下折算1日」，再依現行法規所定貨幣單位
    折算新臺幣條例第2條規定折算為新臺幣後，應「以新臺幣3
    百元以上9百元以下折算1日」；修正後則規定為「犯最重本
    刑為5年以下有期徒刑以下之刑之罪，而受6個月以下有期徒
    刑或拘役之宣告者，得以新臺幣1千元、2千元或3千元折算1
    日，易科罰金」。經比較新舊法結果，以修正前規定易科罰
    金之折算標準，較有利於受刑人，自應適用修正前刑法第41
    條第1項前段規定，諭知易科罰金之折算標準。
  ㈢司法院釋字第662號解釋：「中華民國94年2月2日修正公布之
    現行刑法第41條第2項，關於數罪併罰，數宣告刑均得易科
    罰金，而定應執行刑之刑逾6個月者，排除適用同條第1項得
    易科罰金之規定部分，與憲法第23條規定有違，並與本院釋
    字第366號解釋意旨不符，應自本解釋公布之日起失其效力
    」。故對於數罪併罰，數宣告刑均得易科罰金，而定應執行
    之刑超過6個月之案件，依司法院釋字第366號、第662號解
    釋意旨，仍得易科罰金。嗣於98年12月30日修正公布之刑法
    第41條第8項即明確規定「第1項至第4項及第7項之規定，於
    數罪併罰之數罪均得易科罰金或易服社會勞動，其應執行之
    刑逾6月者，亦適用之」。是以，本件受刑人所犯如附表所
    示各罪所處之刑既均得易科罰金，則經本院定應執行刑雖逾
    有期徒刑6月，仍應諭知易科罰金之折算標準。　　
三、查本件受刑人因如附表所示各罪，經本院先後判處如附表所
    示之刑，並均確定在案，此有各該判決及臺灣高等法院被告
    前案紀錄表在卷可參。茲檢察官聲請就如附表所示各罪所處
    之刑定其應執行刑及諭知易科罰金之折算標準，本院審核認
    其聲請為正當，參酌受刑人如附表所示各罪曾定應執行刑情
    形（詳如附表所示），暨其行為次數、侵害法益，及其犯罪
    類型中，有2次係妨害投標罪、2次行使業務登載不實文書罪
    ，犯案同質性高，對於危害社會法益之加重效應為整體非難
    評價等情狀，認應定其應執行刑，併諭知如易科罰金之折算
    標準如主文所示。
四、爰依刑事訴訟法第477條第1項，刑法第53條、第2條第1項前
    段、（修正前）第51條第5款、（修正前）第41條第1項前段
    ，（廢止前）罰金罰鍰提高標準條例第2條，裁定如主文。
中　　華　　民　　國　　110 　年　　8 　　月　　12　　日
                  刑事第四庭    審判長法　官  蔡名曜
                                      法　官  邱鼎文
                                      法　官  黃玉琪

以上正本證明與原本無異。
不得抗告。
                                      書記官  林姿妤

中　　華　　民　　國　　110 　年　　8 　　月　　12　　日
                                    
附表：受刑人詹文平定應執行刑案件一覽表　　　
  編    號  1 2   罪    名  政府採購法第87條第5項前段之妨害投標罪 政府採購法第87條第5項前段之妨害投標罪   宣 告 刑  有期徒刑6月，減為有期徒刑3月 有期徒刑6月   犯罪日期  94.11.28 96.07.03 偵查（自訴）機關年度案號  臺中地檢98年度偵字第12989號等 臺中地檢98年度偵字第12989號等 最後事實審 法    院 臺中高分院 臺中高分院  案    號 105年度上訴字第1169號 105年度上訴字第1169號  判決日期 107.01.25 107.01.25 確定判決 法    院 臺中高分院 (最高法院） 臺中高分院  案    號 105年度上訴字第1169號 （107年度台非字第95號） 105年度上訴字第1169號  確定日期 107.01.25 （107.07.10） 107.01.25 宣告刑得否易科罰金或易服社會勞動  得易科罰金 得易服社會勞動 得易科罰金 得易服社會勞動   備     註  臺中地檢107年度執減更字第3號    編號1經本院107年度聲減字第1號裁定減刑並與編號2合併定應執行刑為有期徒刑8月，如易科罰金以銀元300元即新臺幣900元折算1日（已執畢）  


  編    號  3 4   罪    名  行使業務登載不實文書罪 行使業務登載不實文書罪   宣 告 刑  有期徒刑6月 有期徒刑6月   犯罪日期  95年9月起至96年8月止 96年10月起至97年6月止 偵查（自訴）機關年度案號  臺中地檢98年度偵字第12989號等 臺中地檢98年度偵字第12989號等 最後事實審 法    院 臺中高分院 臺中高分院  案    號 108年度重上更一字第1號 108年度重上更一字第1號  判決日期 110.04.27 110.04.27 確定判決 法    院 臺中高分院 臺中高分院  案    號 108年度重上更一字第1號 108年度重上更一字第1號  確定日期 110.04.27 110.04.27 宣告刑得否易科罰金或易服社會勞動  得易科罰金 得易服社會勞動 得易科罰金 得易服社會勞動   備     註  臺中地檢110年度執字第7868號    編號3、4經本院上開判決定應執行有期徒刑10月，如易科罰金以新臺幣1000元折算1日